# 违约不支付利息的会计处理

提问人：1656512589 时间：2022-03-03 17:22:17
求助陈版，企业通过银行向贷款人发放 3 年期委托贷款，合同约定分期（按月）支付利息，到期还本，现贷款未到期，贷款人违约也不再按月支付利息，对至到期日这段期间是否还需要计提利息。到期日贷款人违约也不支付利息及本金，已提起诉讼法院判决归还利息及本金，但执行很难收回，本金及计提的利息怎样计提预期信用损失，谢谢！

回答人：chenyiwei
这种情况首先应当认定该项委托贷款的信用减值已经进入第二阶段（信用风险已显著增加）或者第三阶段（已发生信用损失），对其谨慎地采用个别认定法进行减值测试和计提信用减值准备。即谨慎估算预计可收回金额和预计可收回时间，将账面价值减记到预计可收回金额的现值。在此基础上，针对已减值的金融资产，理论上仍应确认利息收入，但这部分利息收入是针对减记后的账面价值和信用调整的实际利率。
当然，上述做法的前提是能够比较可靠地预计未来可收回金额和收回时间。这在理论上也是合理确认减值损失的前提和基础。在准则应用指南中也有相应案例。